臺灣高等法院刑事裁定
111年度抗字第485號
抗  告  人  
即 聲 請人  粟振庭


            粟信富


上列抗告人等因聲請發還扣押物案件，不服臺灣士林地方法院中
華民國110年12月29日裁定（110年度聲字第1138號），提起抗告
，本院裁定如下：
    主  文
抗告駁回。                                              
    理  由
一、原裁定意旨略以：聲請人粟振庭、粟信富因詐欺等案件，經
    檢察官偵查終結後提起公訴，目前尚未審結。聲請人所稱之
    扣押物品，係警於民國109年12月16日持法院核發之搜索票
    ，前往聲請人住所地執行搜索後所扣押，粟振庭部分扣得其
    所有或持有之手機1支（藍色OPPO廠牌）、粟斌容、王曉清
    之印章各1枚、同意書2張及房屋租賃契約書3份等物，粟信
    富部分，經扣得其所有或持有之手機1支（iPhone7plus），
    本案既尚未審結，且據檢察官起訴書之記載，乃認定上開扣
    押物品為供犯罪所用之物，並聲請宣告沒收，則上開扣押物
    品與聲請人所涉犯行之關聯性仍待釐清，上開扣押物品仍有
    隨訴訟程序之發展，而有需要調查之可能，為確保日後法院
    審理需要，衡酌案件進行之程度、事證調查之必要性，仍有
    繼續扣押留存之必要，聲請人聲請發還上開扣押物品，並無
    理由，應予駁回等語。
二、抗告意旨略以：警方亦搜索扣押王曉清0000000000號及粟思
    源0000000000號手機，亦是共同詐欺案件之聯絡手機號碼，
    警方竟認定不用扣押又發還王曉清、粟思源，請調閱本件搜
    索錄影檔以釐清云云。
三、按可為證據或得沒收之物，得扣押之，扣押物若無留存之必
    要者，不待案件終結，應以法院之裁定或檢察官命令發還之
    ，刑事訴訟法第133條第1項、第142條第1前段分別定有明文
    。所謂扣押物無留存之必要者，乃指非得沒收之物，且又無
    留作證據之必要者，始得依上開規定發還；倘扣押物尚有留
    存之必要者，即得不予發還。又該等扣押物有無留存之必要
    ，並不以係得沒收之物為限，且有無繼續扣押必要，事實審
    法院自得本於職權，依審判之需要及訴訟進行之程度，審酌
    裁量（最高法院105年度台抗字第580號、103年度台抗字第6
    73號裁定意旨參照）。
四、經查：
    ㈠聲請人因詐欺等案件，前經警持搜索票執行搜索，扣得粟
      振庭所有或持有之手機1支（藍色OPPO廠牌）、粟斌容、
      王曉清之印章各1枚、同意書2張及房屋租賃契約書3份，
      以及粟信富所有或持有之手機1支（iPhone7plus）等物，
      該案經檢察官偵查後提起公訴，現由原審法院以110年度
      訴字第488號審理中等情，業據本院核閱上開偵、審案件
      屬實。
　　㈡依檢察官起訴書所載，已認定上開扣押物係聲請人所有且
      供本案犯罪所用之物，並聲請為沒收宣告，且以本案尚未
      審結，則上開扣押物確實仍有作為本案證據以調查釐清之
      必要，是原審法院認上開扣押物均有繼續扣押之必要，因
      此駁回本件聲請，按上說明，並無不合。至於本件執行搜
      索時，何以未將同案被告王曉清、粟思源所有上開手機一
      併扣押乙節，與聲請人上開扣押物品是否有扣押之必要性
      ，二者間並無關連，抗告意旨以此指摘原裁定不當云云，
      並不可採。是本件抗告為無理由，應予駁回。　
據上論斷，應依刑事訴訟法第412條，裁定如主文。 　　　　
中　　華　　民　　國　　111 　年　　5 　　月　　30　　日
                  刑事第十四庭  審判長法　官  黃斯偉
                                      法　官  黎惠萍
                                      法　官  許泰誠 
以上正本證明與原本無異。
不得再抗告。
                                      書記官  陳語嫣
中　　華　　民　　國　　111 　年　　5 　　月　　30　　日